【裁判字號】    98,訴,3322
【裁判日期】    981203
【裁判案由】    毒品危害防制條例
【裁判全文】
臺灣臺中地方法院刑事判決              98年度訴字第3322號
公  訴  人  臺灣臺中地方法院檢察署檢察官
被      告  戊○○
                    (現另案於臺灣臺中女子監獄執行中)
            甲○○
                    (現另案於臺灣臺中監獄臺中分監執行中)
            丙○○
                    (現另案於臺灣臺中監獄臺中分監執行中)
            乙○○
                    (現另案於臺灣臺中監獄執行中)
上四人共同
指定辯護人  本院公設辯護人  己○○
上列被告等因違反毒品危害防制條例案件，經檢察官提起公訴（
98年度偵字第19016、19017、19018號，98年度毒偵字第3187、
3188號），本院判決如下：
    主    文
戊○○共同或單獨販賣第二級毒品，又吸食第二級毒品，均累犯
，處如附表一所示之刑。主刑部分應執行有期徒刑壹拾伍年。
甲○○共同或單獨販賣第二級毒品，又吸食第一級毒品，處如附
表二所示之刑。主刑部分應執行有期徒刑捌年。
丙○○共同或單獨販賣第二級毒品，均累犯，處如附表三所示之
刑。主刑部分應執行有期徒刑柒年。
乙○○共同或單獨販賣第二級毒品，均累犯，處如附表四所示之
刑。主刑部分應執行有期徒刑伍年。
    犯罪事實
一、戊○○（綽號阿姐）前因毒品危害防制條例案件，經法院判
    處有期徒刑確定，於民國96年12月22日執行完畢；乙○○（
    綽號三角）曾因毒品危害防制條例案件，經法院判處有期徒
    刑確定，於96年4月9日執行完畢。丙○○95年間曾違反毒品
    經本院以96年度中簡字第496號刑事簡易判決有期徒刑4月，
    嗣減刑為2月，於96年12月3日執行完畢，詎猶不知悔改，與
    甲○○、丙○○（綽號阿雄）均明知甲基安非他命為毒品危
    害防制條例管制之第二級毒品，不得販賣，竟基於販賣第二
    級毒品甲基安非他命以營利之犯意，分別以持用0000000000
    、0000000000、0000000000號等行動電話門號作為販賣第二
    級毒品之聯絡工具，分別
  (一)
  1.於98年5月27日18時32分至19時26分許，戊○○(第1次)以其
    持用0000000000號行動電話門號與許家榮所使用0000000000
    號行動電話門號相互聯絡，約在臺中市南屯區○○○路與環
    中路口，由戊○○委由與之具有犯意聯絡之年籍不詳男子駕
    駛銀色三菱自小客車前往交易，以新臺幣（下同）1500元之
    價格，販賣甲基安非他命予許家榮。
  2.於98年6月15日13時53分許，丙○○(第1次)以其持用000000
    0000號行動電話門號與許家榮所使用0000000000號行動電話
    門號相互聯絡，約在臺中市○○路與三民西路口，由丙○○
    步行前往，以2000元之價格，販賣約0.3公克甲基安非他命
    予許家榮。
  (二)
  1.於98年6月23日12時46分至13時21分許，戊○○(第2次)以其
    持用0000000000號行動電話門號與林益全所使用0000000000
    號行動電話門號相互聯絡，約在臺中市○○路與環中路口天
    橋下，由戊○○駕車前往，以1000元之價格，販賣甲基安非
    他命予林益全。
  2.於98年6月24日13時48分至15時10分許，戊○○(第3次)以其
    持用0000000000號行動電話門號與林益全所使用0000000000
    號行動電話門號相互聯絡，約在臺中市○○路與環中路口天
    橋下，由戊○○駕車前往，以2000元之價格，販賣甲基安非
    他命予林益全。
  3.於98年6月25日18時50分至19時40分許，戊○○(第4次)以其
    持用0000000000號行動電話門號與林益全所使用0000000000
    號行動電話門號相互聯絡，約在臺中市○○路南屯雕塑公園
    附近便利商店，由戊○○駕車前往，以1500元之價格，販賣
    甲基安非他命予林益全。
  4.於98年7月12日11時37分至16時12分許，戊○○(第5次)以其
    持用0000000000號行動電話門號與林益全所使用0000000000
    號行動電話門號相互聯絡，約在臺中市嶺東科技大學附近全
    家便利商店，由戊○○以1000元之價格，販賣甲基安非他命
    予林益全。
  5.於98年7月13日12時34分至12時37分許，戊○○(第6次)以其
    持用0000000000號行動電話門號與林益全所使用0000000000
    號行動電話門號相互聯絡，約在臺中市○○路與民權路口學
    校，由戊○○以1000元之價格，販賣甲基安非他命予林益全
    。
  6.於98年7月14日17時17分至18時23分許，戊○○(第7次)以其
    持用0000000000號行動電話門號與林益全所使用0000000000
    號行動電話門號相互聯絡，約在臺中市明道中學對面，由戊○○以1000元之價格，販賣甲基安非他命予林益全。
  7.於98年7月17日21時29分至22時13分許，戊○○(第8次)以其
    持用0000000000號行動電話門號與林益全所使用0000000000
    號行動電話門號相互聯絡，約在臺中市○○路右轉角路邊，
    由戊○○以1000元之價格，販賣甲基安非他命予林益全。
  8.於98年7月20日9時22分至9時56分許，戊○○(第9次)以其持
    用0000000000號行動電話門號與林益全所使用0000000000號
    行動電話門號相互聯絡，約在彰化市○○路天橋下，由戊○○委由與之具有犯意聯絡之丙○○(第2次)、乙○○(第1次)
    駕車前往，以1500元之價格，販賣甲基安非他命予林益全。
  9.於98年7月21日12時10分許，戊○○(第10次)以其持用00000
    00000號行動電話門號與林益全所使用0000000000號行動電
    話門號相互聯絡，約在臺中市○○區○○路鎮平國小對面，
    由戊○○以1000元之價格，販賣甲基安非他命予林益全。
  10.於98年7月22日18時39分至19時15分許，戊○○(第11次)、
    甲○○(第1次)基於犯意聯絡，以渠等持用0000000000號門
    號與林益全所使用0000000000號行動電話門號相互聯絡，約
    在彰化市○○○路與金馬路水果市場，戊○○由甲○○駕車
    搭載前往交易，共同以1000元之價格，販賣甲基安非他命予
    林益全。
  11.於98年7月24日12時33分至12時41分許，戊○○(第12次)以
    其持用0000000000門號與林益全所使用0000000000號行動電
    話門號相互聯絡，約在臺中市○○路與環中路旁，由戊○○
    以1000元之價格，販賣甲基安非他命予林益全。
  (三)
  1.於98年6月21日17時19分至23時7分許，戊○○(第13次)以其
    持用0000000000門號與陳素陵所使用0000000000號行動電話
    門號相互聯絡，約在臺中市○○區○○路南屯國小後門天橋
    ，戊○○由具有犯意聯絡之甲○○(第2次)駕車搭載前往交
    易，由戊○○以1000元之價格，販賣甲基安非他命予陳素陵
    。
  2.於98年6月26日18時7分至18時42分許，戊○○(第14次)以其
    持用0000000000門號與陳素陵所使用0000000000號行動電話
    門號相互聯絡，約在臺中市○○區○○路鎮平國小大門口，
    戊○○由具有犯意聯絡之甲○○(第3次)駕車搭載前往交易
    ，再由戊○○以1000元之價格，販賣甲基安非他命予陳素陵
    。
  3.於98年6月28日17時32分至19時23分許，戊○○(第15次)以
    其持用0000000000門號與陳素陵所使用0000000000號行動電
    話門號相互聯絡，約在臺中縣烏日鄉烏日啤酒廠旁全家便利
    商店，由戊○○委由張伯匡（另行偵辦）騎乘機車前往交易
    ，以950元之價格，販賣甲基安非他命予陳素陵。
  4.於98年7月2日18時2分至21時52分許，戊○○(第16次)以其
    持用0000000000門號與陳素陵所使用0000000000號行動電話
    門號相互聯絡，約在臺中市○區○○路香奈兒汽車旅館前，
    戊○○由具有犯意聯絡之甲○○(第4次)駕車搭載前往交易
    ，再由戊○○以1000元之價格，販賣甲基安非他命予陳素陵
    。
  5.於98年7月6日18時49分至19時11分許，丙○○(第3次)以其
    持用0000000000號門號與陳素陵所使用0000000000號行動電
    話門號相互聯絡，約在臺中市○區○○○路與五權南路口全
    國加油站旁，由丙○○以700元之價格，販賣甲基安非他命
    予陳素陵。
  6.於98年7月8日17時26分至17時32分許，丙○○(第4次)以其
    持用0000000000號門號與陳素陵所使用0000000000號行動電
    話門號相互聯絡，約在臺中市○區○○○路與五權南路口城
    市經典大廈丙○○住處中庭，由丙○○以400元之價格，販
    賣甲基安非他命予陳素陵。
  7.於98年7月12日19時12分許，丙○○(第5次)以其持用000000
    0000號門號與陳素陵所使用0000000000號行動電話門號相互
    聯絡，約在臺中市○區○○○路與五權南路口城市經典大廈
    丙○○住處中庭，由丙○○以500元之價格，販賣甲基安非
    他命予陳素陵。
  8.於98年7月13日0時35分許，丙○○(第6次)以其持用0000000
    000號門號與陳素陵所使用0000000000號行動電話門號相互
    聯絡，約在臺中市○區○○○路與五權南路口城市經典大廈
    丙○○住處中庭，由丙○○以300元之價格，販賣甲基安非
    他命予陳素陵。
  9.於98年7月14日21時40分至21時57分許，丙○○(第7次)以其
    持用0000000000號門號與陳素陵所使用0000000000號行動電
    話門號相互聯絡，約在臺中市○區○○○路與五權南路口城
    市經典大廈丙○○住處中庭，由丙○○以1000元之價格，販
    賣甲基安非他命予陳素陵。
  10.於98年7月16日19時26分至21時14分許，丙○○(第8次)以其
    持用0000000000號門號與陳素陵所使用0000000000號行動電
    話門號相互聯絡，先約在臺中市○○○路與五權路加油站，
    後改至臺中市○區○○○路與五權南路口城市經典大廈丙○○住處中庭，由丙○○以500元之價格，販賣甲基安非他命
    予陳素陵。
  11.於98年7月23日14時43分許，丙○○(第9次)以其持用000000
    0000號門號與陳素陵所使用0000000000號行動電話門號相互
    聯絡，約在臺中市○區○○路愛萊汽車旅館208房，由丙○○以500元之價格，販賣甲基安非他命予陳素陵。
  (四)
  1.於98年6月21日11時30分至12時5分許，戊○○(第17次)以其
    持用0000000000號門號與林富山所使用0000000000號行動電
    話門號相互聯絡，約在彰化市大肚橋旁台亞加油站，戊○○
    駕駛銀色三菱自小客車前往交易，以1000元之價格，販賣甲
    基安非他命予林富山。
  2.於98年6月23日18時23分至18時46分許，戊○○(第18次)以
    其持用0000000000號門號與林富山所使用0000000000號行動
    電話門號相互聯絡，約在臺中縣烏日鄉○○路楓康超市，戊○○駕駛銀色三菱自小客車前往交易，以1000元之價格，販
    賣甲基安非他命予林富山。
  3.於98年6月29日13時37分至13時54分許，戊○○(第19次)以
    其持用0000000000號門號與林富山所使用0000000000號行動
    電話門號相互聯絡，約在彰化市大肚橋旁加油站，戊○○駕
    駛銀色三菱自小客車前往交易，以1000元之價格，販賣甲基
    安非他命予林富山。
  4.於98年7月3日20時54分至21時31分許，戊○○(第20次)以其
    持用0000000000號門號與林富山所使用0000000000號行動電
    話門號相互聯絡，約在臺中市○○路黑糖粉圓冰店，戊○○
    由具有犯意聯絡之甲○○(第5次)駕車搭載前往交易，待林
    富山進入車內，再由戊○○以1000元之價格，販賣甲基安非
    他命予林富山。
  5.於98年7月6日12時14分至16時25分許，戊○○(第21次)以其
    持用0000000000號門號與林富山所使用0000000000號行動電
    話門號相互聯絡，約在臺中市○○路○路咖啡店外面，戊○○委由與之具有犯意聯絡之乙○○(第2次)駕駛福特自小客
    車前往交易，以1000元之價格，販賣甲基安非他命予林富山
    。
  6.於98年7月13日15時43分至17時50分許，戊○○(第22次)以
    其持用0000000000號門號與林富山所使用0000000000號行動
    電話門號相互聯絡，約在臺中縣龍井鄉○○街統一便利商店
    附近，戊○○駕駛銀色三菱自小客車前往交易，以1000元之
    價格，販賣甲基安非他命予林富山。
  7.於98年7月15日17時49分至18時7分許許，戊○○(第23次)以
    其持用0000000000號門號與林富山所使用0000000000號行動
    電話門號相互聯絡，約在臺中縣龍井鄉○○街統一便利商店
    附近，戊○○駕駛銀色三菱自小客車前往交易，以1000 元
    之價格，販賣甲基安非他命予林富山。
  8.於98年7月17日16時40分至17時3分許，戊○○(第24次)以其
    持用0000000000號門號與林富山所使用0000000000號行動電
    話門號相互聯絡，約在臺中市○○路與永春東路口全家便利
    商店，戊○○以電話委由與之具有犯意聯絡之乙○○(第3次
    )駕駛福特自小客車前往交易，以1000元之價格，販賣甲基
    安非他命予林富山。
  9.於98年7月18日15時54分至18時20分許，戊○○(第25次)以
    其持用0000000000號門號與林富山所使用0000000000號行動
    電話門號相互聯絡，約在臺中縣烏日鄉○○路與長春街口萊
    爾富便利商店，戊○○由具有犯意聯絡之甲○○(第6次)駕
    駛黑色自小客車搭載前往交易，待林富山進入車內後座，再
    由戊○○以1000元之價格，販賣甲基安非他命予林富山。
  (五)
  1.於98年6月23日2時28分至3時38分許，戊○○(第26次)以其
    持用0000000000號門號與吳依陵所使用0000000000號行動電
    話門號相互聯絡，約在臺中市○○區○○路2段181號吳依陵
    住處樓下，戊○○委由與之具有犯意聯絡之乙○○(第4次)
    駕駛福特自小客車前往交易，以1000元之價格，販賣甲基安
    非他命予吳依陵。
  2.於98年6月23日20時20分至20時48分許，戊○○(第27次)以
    其持用0000000000號門號與吳依陵所使用0000000000號行動
    電話門號相互聯絡，約在吳依陵住處樓下OK便利商店，戊○○駕駛銀色三菱自小客車前往交易，以2000元之價格，販賣
    甲基安非他命予吳依陵。
  3.於98年7月2日12時36分至14時4分許，戊○○(第28次)、甲○○(第7次)基於犯意聯絡，以渠等持用0000000000號門號
    與吳依陵所使用00 00000000號行動電話門號相互聯絡，約
    在吳依陵住處樓下，由甲○○駕駛自小客車搭載戊○○前往
    交易，共同以2000元之價格，販賣甲基安非他命予吳依陵。
  (六)
  1.於98年6月30日10時30分至11時55分許，甲○○(第8次)以其
    持用0000000000號門號與蘇建雄所使用0000000000號行動電
    話門號相互聯絡，約在臺中市○○路與西屯路口萊爾富便利
    商店，由甲○○以5000元之價格，販賣甲基安非他命予蘇建
    雄。
  2.於98年7月7日14時59分至15時6分許，甲○○(第9次)以其持
    用0000000000號門號與蘇建雄所使用0000000000號行動電話
    門號相互聯絡，約在臺中縣龍井鄉○○街統一便利商店，甲○○騎乘輕型機車前往交易，以1000元之價格，販賣甲基安
    非他命予蘇建雄。
  3.於98年7月14日14時45分許，甲○○(第10次)以其持用00000
    00000號門號與蘇建雄所使用0000000000號行動電話門號相
    互聯絡，約在臺中市東海大學對面早餐店，甲○○駕駛黑色
    自小客車前往交易，以1000元之價格，販賣甲基安非他命予
    蘇建雄。
  4.於98年7月21日19時53分至20時4分許，甲○○(第11次)以其
    持用0000000000號門號與蘇建雄所使用0000000000號行動電
    話門號相互聯絡，約在臺中市○○路榮總醫院旁加油站，甲○○駕駛黑色自小客車前往交易，以1000元之價格，販賣甲
    基安非他命予蘇建雄。
  5.於98年7月22日20時33分至21時37分許，戊○○(第29次)以
    其持用0000000000號門號與蘇建雄所使用0000000000號公用
    電話及0000000000號行動電話門號相互聯絡，約在彰化市○○○路與金馬路加油站，戊○○由具有犯意聯絡之甲○○(
    第12次)駕駛黑色自小客車搭載前往交易，後由甲○○下車
    ，以1000元之價格，販賣甲基安非他命予蘇建雄。
  6.於98年7月26日21時28分至21時35分許，戊○○(第30次)以
    其持用0000000000號門號與蘇建雄委由李亭妤所持用000000
    0000號行動電話電話相互聯絡，約在臺中市○○路榮總醫院
    急診室門口，由戊○○以電話委由與之具有犯意聯絡之乙○○(第5次)駕駛福特自小客車前往交易，以1000元之價格，
    販賣甲基安非他命予李亭妤，李亭妤當日僅給付500元，翌
    日19時15分至19時20分許，再以上開門號與戊○○聯繫，約
    在臺中縣龍井鄉○○街，用以清償前日積欠之500元。
  (七)於98年4月30日21時36分許，戊○○(第31次)以其持用00000
    00000號門號與江品涵所使用0000000000號行動電話門號相
    互聯絡，約在臺中市○○路與大英街，戊○○由具有犯意聯
    絡之甲○○(第13次)駕駛黑色自小客車搭載前往交易，再由
    戊○○以1000元之價格，販賣甲基安非他命予江品涵。
  (八)戊○○於98年8月4日上午，在臺中縣龍井鄉○○街182號3樓
    租處，以玻璃球吸食器燒烤產生煙霧後吸食方式，施用甲基
    安非他命1 次。甲○○則於同日，在同址租處，將海洛因與
    甲基安非他命混合後以玻璃球吸食器燒烤產生煙霧後吸食之
    方式，施用海洛因及甲基安非他命1次。
  (九)嗣警方於98年8 月4 日12時22分許，在臺中縣龍井鄉○○街
    182號拘提查獲，並扣得海洛因2包(毛重1公克)、甲基安非
    他命8包(驗餘淨重14.411公克，均為甲○○所有)、行動電
    話4支(甲○○3支，戊○○1支)、SIM卡12張(甲○○6張，戊○○6張)、吸食器1組、電子磅秤1個(均甲○○所有)、電話
    簿1本(戊○○所有)、分裝袋2包(甲○○所有)等物品。
二、案經臺中市警察局第二分局報請臺灣臺中地方法院檢察署檢
    察官偵查起訴。
    理    由
一、按現行刑事訴訟法為保障被告之反對詰問權，排除具有虛偽
    危險性之傳聞證據，以求實體真實之發見，於該法第一百五
    十九條第一項明定被告以外之人於審判外之言詞或書面陳述
    ，除法律有規定者外，不得作為證據。又被告以外之人於偵
    查中向檢察官所為之陳述，除顯有不可信之情況者外，得為
    證據；而刑事訴訟法第一百五十九條之一至第一百五十九條
    之四有傳聞法則之例外規定，且被告以外之人於審判外之陳
    述，雖不符前四條之規定，而經當事人於審判程序同意作為
    證據，法院審酌該言詞陳述或書面陳述作成時之情況，認為
    適當者，亦得為證據；當事人、代理人或辯護人於法院調查
    證據時，知有第一百五十九條第一項不得為證據之情形，而
    未於言詞辯論終結前聲明異議者，視為有前項之同意，刑事
    訴訟法第一百五十九條之一第二項、第一百五十九條之五分
    別定有明文。本件檢察官、被告並未就被告以外之證人即證
    人許家榮、林益全、陳素陵、林富山、吳依陵、蘇健雄、李
    亭妤、江品涵等人於審判外（警詢及偵查中）之陳述有所爭
    執，且迄於言詞辯論終結前，均未主張有刑事訴訟法第一百
    五十九條第一項不得為證據之情形，是應認已同意作為證據
    ，且經本院審酌後，認無不適當之情形，應認均有證據能力
    ，合先敘明。
二、訊據被告戊○○、甲○○、丙○○、乙○○對於上揭之犯罪
    事實，均坦承不諱，並下述證據清單，足認被告4人之自白
    與事實相符：
┌────┬───────────┬──────────┐
│編    號│證    據    方    法  │證    明    事    實│
├────┼───────────┼──────────┤
│   1    │(1)被告戊○○、丙○○於│犯罪事實(一)。        │
│        │偵查中之自白(2)證人許家│                    │
│        │榮於警詢及偵查中具結之│                    │
│        │證述(3)通訊監察譯文(4)內│                    │
│        │政部警政署刑事警察局指│                    │
│        │認犯罪嫌疑人紀錄表    │                    │
├────┼───────────┼──────────┤
│   2    │(1)被告戊○○、甲○○、│犯罪事實(二)。        │
│        │丙○○、乙○○於偵查中│                    │
│        │之自白(2)證人林益全於警│                    │
│        │詢及偵查中具結之證述(3)│                    │
│        │通訊監察譯文(4)內政部警│                    │
│        │政署刑事警察局指認犯罪│                    │
│        │嫌疑人紀錄表          │                    │
├────┼───────────┼──────────┤
│   3    │(1)被告戊○○、甲○○、│犯罪事實(三)。        │
│        │丙○○於偵查中之自白(2)│                    │
│        │證人陳素陵於警詢及偵查│                    │
│        │中具結之證述(3)通訊監察│                    │
│        │譯文(4)內政部警政署刑事│                    │
│        │警察局指認犯罪嫌疑人紀│                    │
│        │錄表                  │                    │
├────┼───────────┼──────────┤
│   4    │(1)被告戊○○、甲○○、│犯罪事實(四)。        │
│        │乙○○於偵查中之自白(2)│                    │
│        │證人林富山於警詢及偵查│                    │
│        │中具結之證述(3)通訊監察│                    │
│        │譯文(4)內政部警政署刑事│                    │
│        │警察局指認犯罪嫌疑人紀│                    │
│        │錄表                  │                    │
├────┼───────────┼──────────┤
│   5    │(1)被告戊○○、甲○○、│犯罪事實(五)。        │
│        │乙○○於偵查中之自白(2)│                    │
│        │證人吳依陵於警詢及偵查│                    │
│        │中具結之證述(3)通訊監察│                    │
│        │譯文(4)內政部警政署刑事│                    │
│        │警察局指認犯罪嫌疑人紀│                    │
│        │錄表                  │                    │
├────┼───────────┼──────────┤
│   6    │(1)被告戊○○、甲○○、│犯罪事實(六)。        │
│        │乙○○於偵查中之自白(2)│                    │
│        │證人蘇建雄、李亭妤於警│                    │
│        │詢及偵查中具結之證述(3)│                    │
│        │通訊監察譯文(4)內政部警│                    │
│        │政署刑事警察局指認犯罪│                    │
│        │嫌疑人紀錄表          │                    │
├────┼───────────┼──────────┤
│   8    │(1)被告戊○○於偵查中之│犯罪事實(七)。        │
│        │自白(2)證人江品涵於警詢│                    │
│        │及偵查中具結之證述(3)通│                    │
│        │訊監察譯文(4)內政部警政│                    │
│        │署刑事警察局指認犯罪嫌│                    │
│        │疑人紀錄表            │                    │
├────┼───────────┼──────────┤
│   9    │中山醫學大學附設醫院檢│犯罪事實(八)。        │
│        │驗科藥物檢測中心尿液檢│                    │
│        │驗報告各1份。         │                    │
├────┼───────────┼──────────┤
│   10   │(1)證人陳銘中於警詢及偵│證人陳銘中與被告鄭寶│
│        │查中具結之證述(2)通訊監│珍間，實際雖未交易甲│
│        │察譯文(3)內政部警政署刑│基安非他命完成，但與│
│        │事警察局指認犯罪嫌疑人│被告戊○○確有聯絡談│
│        │紀錄表                │論甲基安非他命事宜。│
├────┼───────────┼──────────┤
│   11   │海洛因2包、甲基安非他 │全部犯罪事實。      │
│        │命8 包、行動電話4 支、│                    │
│        │SIM卡12張、吸食器1組、│                    │
│        │電子磅秤1個、電話簿1本│                    │
│        │、分裝袋2包等扣案、行 │                    │
│        │政院衛生署草屯療養院98│                    │
│        │年8月11日鑑定書       │                    │
└────┴───────────┴──────────┘
二、核被告戊○○、甲○○、丙○○、乙○○上開犯罪事實(一)至
    (七)所為，均係違反毒品危害防制條例第4條第2項之販賣第二
    級毒品甲基安非他命罪；被告戊○○另涉犯毒品危害防制條
    例第10條第2項之施用第二級毒品；被告甲○○另涉犯毒品
    危害防制條例第10條第1、2項之施用第一、二級毒品罪。被
    告甲○○以1施用行為觸犯2罪名，為想像競合犯，從一重之
    施用第一級毒品罪處斷。被告4人販賣第二級毒品前所持有
    毒品之低度行為，為販賣之高度行為所吸收，均不另論罪。
    被告戊○○施用第二級毒品，被告甲○○施用第一級、第二
    級毒品，其施用毒品前所持有毒品之低度行為，為施用之高
    度行為所吸收，均不另論罪。被告戊○○施用第二級毒品，
    被告甲○○施用第一、二級毒品，與其販賣第二級毒品間，
    犯意各別，行為互殊，應予分論併罰。被告戊○○、甲○○
    、丙○○、乙○○就犯罪事實欄所述，共同販賣第二級毒品
    間，有犯意聯絡及行為分擔，均為共同正犯。被告戊○○、
    乙○○、丙○○有事實欄所述之前科，有台灣高等法院被告
    前案紀錄表各1份附卷可佐，其於有期徒刑之執行完畢後，
    五年之內再故意犯本件有期徒刑以上之本案各罪，均屬累犯
    ，依刑法第47條第1項規定，各加重其刑。被告4人於本案販
    賣第二級毒品部分，於偵查中及本院審理時均自白犯罪，依
    修正後毒品危害防制條例第17條第2項規定，均各減輕其刑
    。
    又被告戊○○、乙○○、丙○○所犯各罪同時有加重或減輕
    時，依刑法第71條第1項規定，先加後減之。又被告戊○○
    、甲○○2人雖於偵查中曾供出上手苗起春、張惠珠，惟苗
    起春係另案被查獲，另張惠珠尚在偵查中，有台灣台中地方
    法院檢察署98年11月5日中檢輝龍98偵19017字第131760號函
    1份附卷可佐，依法未能減輕其刑，附此敘明。爰審酌被告4
    人犯罪之動機、目的、手段、所販賣之次數雖多，但金額不
    大，且犯後均坦承犯行等一切情狀，量處如附表一、二、三
    、四所示之刑，並均定其應執行刑。
三、被告等4人之販賣所得雖未扣案，但依毒品危害防制條例第
    19條第1項義務沒收主義之規定，亦併予宣告沒收，被告戊○○、甲○○、丙○○、乙○○就犯罪事實欄所述共同販賣
    部分，則連帶沒收，如全部或一部不能沒收時，依同條後段
    規定，以其等財產抵償之。扣案被告戊○○所有之電話1支
    、SIM卡6張、電話簿1本，甲○○所有行動電話3支、SIM卡6
    張、吸食器1組、電子磅秤1個、分裝袋2只，均係供犯罪所
    用，且屬被告所有，業據其陳明在卷，爰依刑法第38條第1
    項第2款，宣告沒收。扣案海洛因1包(毛重1公克)、安非他
    命8包(驗餘淨重14.411公克)，沒收並銷燬之。
據上論斷，應依刑事訴訟法第299條第1項前段，毒品危害防制條
例第4條第2項、第10條第1項、第2項、第17條第2項、第18條前
段、第19條第1項，刑法第11條、第28條、第55條、第47條第1項
、第51條第5款，判決如主文。
本案經檢察官丁○○到庭執行職務。
中    華    民    國    98    年    12    月    3     日
                  刑事第二庭  審判長法  官  曾佩琦
                                    法  官  黃佩韻
                                    法  官  郭德進
以上正本證明與原本無異。
如不服本判決應於收受判決後10日內向本院提出上訴書狀，並應
敘述具體理由；其未敘述上訴理由者，應於上訴期間屆滿後20日
內向本院補提理由書（均須按他造當事人之人數附繕本）「切勿
逕送上級法院」。
                                    書記官  陳惠玲
中    華    民    國    98    年    12    月    3     日
附錄論罪科刑法條
毒品危害防制條例第4條第2項
製造、運輸、販賣第二級毒品者，處無期徒刑或 7 年以上有期
徒刑，得併科新臺幣 1 千萬元以下罰金。
毒品危害防制條例第10條第1項、第2項
施用第一級毒品者，處 6 月以上 5 年以下有期徒刑。
施用第二級毒品者，處 3 年以下有期徒刑。
附表一：戊○○部份
┌──┬──────┬────────┬─────┬─────┐
│編號│ 時  間     │犯  罪  方  式  │地點、共犯│處   刑   │
├──┼──────┼────────┼─────┼─────┤
│１  │98年5月27日 │戊○○以其持用09│1.臺中市南│共同販賣第│
│    │18時32分至19│00000000號行動電│屯區五權西│二級毒品，│
│    │時26分許    │話門號與許家榮所│路與環中路│累犯，處有│
│    │            │使用0000000000號│口        │期徒刑肆年│
│    │            │行動電話門號相互│          │。販賣所得│
│    │            │聯絡，由戊○○委│2.姓名年籍│新台幣壹仟│
│    │            │由與之具有犯意聯│不詳之成年│伍佰元與姓│
│    │            │絡姓名年籍不詳之│男子      │名年籍不詳│
│    │            │成年男子駕駛銀色│          │之成年男子│
│    │            │三菱自小客車前往│          │連帶沒收，│
│    │            │交易，以新臺幣（│          │如全部或一│
│    │            │下同）1500元之價│          │部不能沒收│
│    │            │格，販賣甲基安非│          │時，以其財│
│    │            │他命予許家榮。  │          │產抵償之。│
├──┼──────┼────────┼─────┼─────┤
│２  │98年6月23日 │戊○○以其持用09│臺中市黎明│販賣第二級│
│    │12時46分至13│00000000號行動電│路與環中路│毒品，累犯│
│    │時21分許    │話門號與林益全所│口天橋下  │，處有期徒│
│    │            │使用0000000000號│          │刑肆年。販│
│    │            │行動電話門號相互│          │賣所得新台│
│    │            │聯絡，由戊○○駕│          │幣壹仟元沒│
│    │            │車前往，以1000元│          │收，如全部│
│    │            │之價格，販賣甲基│          │或一部不能│
│    │            │安非他命予林益全│          │沒收時，以│
│    │            │                │          │其財產抵償│
│    │            │                │          │之。      │
├──┼──────┼────────┼─────┼─────┤
│３  │98年6月24日 │戊○○以其持用09│臺中市黎明│販賣第二級│
│    │13時48分至15│00000000號行動電│路與環中路│毒品，累犯│
│    │時10分許    │話門號與林益全所│口天橋下  │，處有期徒│
│    │            │使用0000000000號│          │刑肆年。販│
│    │            │行動電話門號相互│          │賣所得新台│
│    │            │聯絡，由戊○○駕│          │幣貳仟元沒│
│    │            │車前往，以2000元│          │收，如全部│
│    │            │之價格，販賣甲基│          │或一部不能│
│    │            │安非他命予林益全│          │沒收時，以│
│    │            │                │          │其財產抵償│
│    │            │                │          │之。      │
├──┼──────┼────────┼─────┼─────┤
│４  │98年6月25日 │戊○○以其持用09│臺中市向心│販賣第二級│
│    │18時50分至19│00000000號行動電│路南屯雕塑│毒品，累犯│
│    │時40分許    │話門號與林益全所│公園附近便│，處有期徒│
│    │            │使用0000000000號│利商店    │刑肆年。販│
│    │            │行動電話門號相互│          │賣所得新台│
│    │            │聯絡，由戊○○駕│          │幣壹仟伍佰│
│    │            │車前往，以1500元│          │元沒收，如│
│    │            │之價格，販賣甲基│          │全部或一部│
│    │            │安非他命予林益全│          │不能沒收時│
│    │            │                │          │，以其財產│
│    │            │                │          │抵償之。  │
├──┼──────┼────────┼─────┼─────┤
│５  │98年7月12日 │戊○○以其持用09│臺中市嶺東│販賣第二級│
│    │11時37分至16│00000000號行動電│科技大學附│毒品，累犯│
│    │時12分許    │話門號與林益全所│近全家便利│，處有期徒│
│    │            │使用0000000000號│商店      │刑肆年。販│
│    │            │行動電話門號相互│          │賣所得新台│
│    │            │聯絡，由戊○○以│          │幣壹仟元沒│
│    │            │1000元之價格，販│          │收，如全部│
│    │            │賣甲基安非他命予│          │或一部不能│
│    │            │林益全。        │          │沒收時，以│
│    │            │                │          │其財產抵償│
│    │            │                │          │之。      │
├──┼──────┼────────┼─────┼─────┤
│６  │8年7月13日12│戊○○以其持用09│臺中市五權│販賣第二級│
│    │時34分至12時│00000000號行動電│路與民權路│毒品，累犯│
│    │37分許      │話門號與林益全所│口學校    │，處有期徒│
│    │            │使用0000000000號│          │刑肆年。販│
│    │            │行動電話門號相互│          │賣所得新台│
│    │            │聯絡，由戊○○以│          │幣壹仟元沒│
│    │            │1000元之價格，販│          │收，如全部│
│    │            │賣甲基安非他命予│          │或一部不能│
│    │            │林益全。        │          │沒收時，以│
│    │            │                │          │其財產抵償│
│    │            │                │          │之。      │
├──┼──────┼────────┼─────┼─────┤
│７  │98年7月14日 │戊○○以其持用09│臺中市明道│販賣第二級│
│    │17時17分至18│00000000號行動電│中學對面  │毒品，累犯│
│    │時23分許    │話門號與林益全所│          │，處有期徒│
│    │            │使用0000000000號│          │刑肆年。販│
│    │            │行動電話門號相互│          │賣所得新台│
│    │            │聯絡，由戊○○以│          │幣壹仟元沒│
│    │            │1000元之價格，販│          │收，如全部│
│    │            │賣甲基安非他命予│          │或一部不能│
│    │            │林益全。        │          │沒收時，以│
│    │            │                │          │其財產抵償│
│    │            │                │          │之。      │
├──┼──────┼────────┼─────┼─────┤
│８  │98年7月17日 │戊○○以其持用09│臺中市東大│販賣第二級│
│    │21時29分至22│00000000號行動電│路右轉角路│毒品，累犯│
│    │時13分許    │話門號與林益全所│邊        │，處有期徒│
│    │            │使用0000000000號│          │刑肆年。販│
│    │            │行動電話門號相互│          │賣所得新台│
│    │            │聯絡，由戊○○以│          │幣壹仟元沒│
│    │            │1000元之價格，販│          │收，如全部│
│    │            │賣甲基安非他命予│          │或一部不能│
│    │            │林益全。        │          │沒收時，以│
│    │            │                │          │其財產抵償│
│    │            │                │          │之。      │
├──┼──────┼────────┼─────┼─────┤
│９  │98年7月20日9│戊○○以其持用09│1.彰化市金│共同販賣第│
│    │時22分至9時 │00000000號行動電│馬路天橋下│二級毒品，│
│    │56分許      │話門號與林益全所│          │累犯，處有│
│    │            │使用0000000000號│2.        │期徒刑肆年│
│    │            │行動電話門號相互│丙○○  │。販賣所得│
│    │            │聯絡，由戊○○委│（即附表編│新台幣壹仟│
│    │            │由與之具有犯意聯│號：２）  │伍佰元與黃│
│    │            │絡之丙○○、邱炳│乙○○  │惠松、邱炳│
│    │            │昌駕車前往，以  │（即附表編│昌連帶沒收│
│    │            │1500元之價格，販│號：１）  │，如全部或│
│    │            │賣甲基安非他命予│          │一部不能沒│
│    │            │林益全。        │          │收時，以其│
│    │            │                │          │財產抵償之│
│    │            │                │          │。        │
├──┼──────┼────────┼─────┼─────┤
│１０│98年7月21日 │戊○○以其持用09│臺中市南屯│販賣第二級│
│    │12時10分許  │00000000號行動電│區○○路鎮│毒品，累犯│
│    │            │話門號與林益全所│平國小對面│，處有期徒│
│    │            │使用0000000000號│          │刑肆年。販│
│    │            │行動電話門號相互│          │賣所得新台│
│    │            │聯絡，由戊○○以│          │幣壹仟元沒│
│    │            │1000元之價格，販│          │收，如全部│
│    │            │賣甲基安非他命予│          │或一部不能│
│    │            │林益全。        │          │沒收時，以│
│    │            │                │          │其財產抵償│
│    │            │                │          │之。      │
├──┼──────┼────────┼─────┼─────┤
│１１│98年7月22日 │戊○○、甲○○基│1.彰化市中│共同販賣第│
│    │18時39分至19│於犯意聯絡，以渠│華西路與金│二級毒品，│
│    │時15分許    │等持用0000000000│馬路之水果│累犯，處有│
│    │            │號門號與林益全所│市場      │期徒刑肆年│
│    │            │使用0000000000號│          │。販賣所得│
│    │            │行動電話門號相互│2.甲○○  │新台幣壹仟│
│    │            │聯絡，戊○○由吳│（即附表二│元與甲○○│
│    │            │坤明駕車搭載前往│編號：１）│連帶沒收，│
│    │            │交易，共同以1000│          │如全部或一│
│    │            │元之價格，販賣甲│          │部不能沒收│
│    │            │基安非他命予林益│          │時，以其財│
│    │            │全。            │          │產抵償之。│
├──┼──────┼────────┼─────┼─────┤
│１２│98年7月24日 │戊○○以其持用09│臺中市永春│販賣第二級│
│    │12時33分至12│00000000門號與林│路與環中路│毒品，累犯│
│    │時41分許    │益全所使用091622│旁        │，處有期徒│
│    │            │8603號行動電話門│          │刑肆年。販│
│    │            │號相互聯絡，由鄭│          │賣所得新台│
│    │            │寶珍以1000元之價│          │幣壹仟元沒│
│    │            │格，販賣甲基安非│          │收，如全部│
│    │            │他命予林益全    │          │或一部不能│
│    │            │                │          │沒收時，以│
│    │            │                │          │其財產抵償│
│    │            │                │          │之。      │
├──┼──────┼────────┼─────┼─────┤
│１３│98年6月21日 │戊○○以其持用09│1.臺中市南│共同販賣第│
│    │17時19分至23│00000000門號與陳│屯區○○路│二級毒品，│
│    │時7分許     │素陵所使用091255│南屯國小後│累犯，處有│
│    │            │6733號行動電話門│門天橋    │期徒刑肆年│
│    │            │號相互聯絡，由具│          │。販賣所得│
│    │            │有犯意聯絡之吳坤│2.甲○○  │新台幣壹仟│
│    │            │明駕車搭載前往交│（即附表二│元與甲○○│
│    │            │易，由戊○○以  │編號：２）│連帶沒收，│
│    │            │1000元之價格，販│          │如全部或一│
│    │            │賣甲基安非他命予│          │部不能沒收│
│    │            │陳素陵。        │          │時，以其財│
│    │            │                │          │產抵償之。│
├──┼──────┼────────┼─────┼─────┤
│１４│98年6月26日 │戊○○以其持用09│1.臺中市南│共同販賣第│
│    │18時7分至18 │00000000門號與陳│屯區○○路│二級毒品，│
│    │時42分許    │素陵所使用091255│鎮平國小大│累犯，處有│
│    │            │6733號行動電話門│門口      │期徒刑肆年│
│    │            │號相互聯絡，鄭寶│          │。販賣所得│
│    │            │珍由具有犯意聯絡│2.甲○○  │新台幣壹仟│
│    │            │之甲○○駕車搭載│（即附表二│元與甲○○│
│    │            │前往交易，再由鄭│編號：３）│連帶沒收，│
│    │            │寶珍以1000元之價│          │如全部或一│
│    │            │格，販賣甲基安非│          │部不能沒收│
│    │            │他命予陳素陵。  │          │時，以其財│
│    │            │                │          │產抵償之。│
├──┼──────┼────────┼─────┼─────┤
│１５│98年6月28日 │戊○○以其持用09│1.臺中縣烏│共同販賣第│
│    │17時32分至19│00000000門號與陳│日鄉烏日啤│二級毒品，│
│    │時23分許    │素陵所使用091255│酒廠旁全家│累犯，處有│
│    │            │6733號行動電話門│便利商店  │期徒刑肆年│
│    │            │號相互聯絡，由鄭│          │。販賣所得│
│    │            │寶珍委由張伯匡騎│2.張伯匡  │新台幣玖佰│
│    │            │乘機車前往交易，│(另行偵辦)│伍拾元與張│
│    │            │以950元之價格， │          │伯匡連帶沒│
│    │            │販賣甲基安非他命│          │收，如全部│
│    │            │予陳素陵。      │          │或一部不能│
│    │            │                │          │沒收時，以│
│    │            │                │          │其財產抵償│
│    │            │                │          │之。      │
├──┼──────┼────────┼─────┼─────┤
│１６│98年7月2日18│戊○○以其持用09│1.臺中市北│共同販賣第│
│    │時2分至21時 │00000000門號與陳│區○○路香│二級毒品，│
│    │52分許      │素陵所使用091255│奈兒汽車旅│累犯，處有│
│    │            │6733號行動電話門│館前      │期徒刑肆年│
│    │            │號相互聯絡，鄭寶│          │。販賣所得│
│    │            │珍由具有犯意聯絡│2.甲○○  │新台幣壹仟│
│    │            │之甲○○駕車搭載│（即附表二│元與甲○○│
│    │            │前往交易，再由鄭│編號：４）│連帶沒收，│
│    │            │寶珍以1000元之價│          │如全部或一│
│    │            │格，販賣甲基安非│          │部不能沒收│
│    │            │他命予陳素陵。  │          │時，以其財│
│    │            │                │          │產抵償之。│
├──┼──────┼────────┼─────┼─────┤
│１７│98年6月21日 │戊○○以其持用09│彰化市大肚│販賣第二級│
│    │11時30分至12│00000000號門號與│橋旁台亞加│毒品，累犯│
│    │時5分許     │林富山所使用0917│油站      │，處有期徒│
│    │            │344179號行動電話│          │刑肆年。販│
│    │            │門號相互聯絡，由│          │賣所得新台│
│    │            │戊○○駕駛銀色三│          │幣壹仟元沒│
│    │            │菱自小客車前往交│          │收，如全部│
│    │            │易，以1000元之價│          │或一部不能│
│    │            │格，販賣甲基安非│          │沒收時，以│
│    │            │他命予林富山。  │          │其財產抵償│
│    │            │                │          │之。      │
├──┼──────┼────────┼─────┼─────┤
│１８│98年6月23日 │戊○○以其持用09│臺中縣烏日│販賣第二級│
│    │18時23分至18│00000000號門號與│鄉○○路楓│毒品，累犯│
│    │時46分許    │林富山所使用0917│康超市    │，處有期徒│
│    │            │344179號行動電話│          │刑肆年。販│
│    │            │門號相互聯絡，由│          │賣所得新台│
│    │            │戊○○駕駛銀色三│          │幣壹仟元沒│
│    │            │菱自小客車前往交│          │收，如全部│
│    │            │易，以1000元之價│          │或一部不能│
│    │            │格，販賣甲基安非│          │沒收時，以│
│    │            │他命予林富山。  │          │其財產抵償│
│    │            │                │          │之。      │
├──┼──────┼────────┼─────┼─────┤
│１９│98年6月29日 │戊○○以其持用09│彰化市大肚│販賣第二級│
│    │13時37分至13│00000000號門號與│橋旁加油站│毒品，累犯│
│    │時54分許    │林富山所使用0917│          │，處有期徒│
│    │            │344179號行動電話│          │刑肆年。販│
│    │            │門號相互聯絡，由│          │賣所得新台│
│    │            │戊○○駕駛銀色三│          │幣壹仟元沒│
│    │            │菱自小客車前往交│          │收，如全部│
│    │            │易，以1000元之價│          │或一部不能│
│    │            │格，販賣甲基安非│          │沒收時，以│
│    │            │他命予林富山。  │          │其財產抵償│
│    │            │                │          │之。      │
├──┼──────┼────────┼─────┼─────┤
│２０│98年7月3日20│戊○○以其持用09│1.臺中市黎│共同販賣第│
│    │時54分至21時│00000000號門號與│明路黑糖粉│二級毒品，│
│    │31分許      │林富山所使用0917│圓冰店    │累犯，處有│
│    │            │344179號行動電話│          │期徒刑肆年│
│    │            │門號相互聯絡，鄭│2.甲○○  │。販賣所得│
│    │            │寶珍由具有犯意聯│（即附表二│新台幣壹仟│
│    │            │絡之甲○○駕車搭│編號：５）│元與甲○○│
│    │            │載前往交易，待林│          │連帶沒收，│
│    │            │富山進入車內，再│          │如全部或一│
│    │            │由戊○○以1000元│          │部不能沒收│
│    │            │之價格，販賣甲基│          │時，以其財│
│    │            │安非他命予林富山│          │產抵償之。│
├──┼──────┼────────┼─────┼─────┤
│２１│98年7月6日12│戊○○以其持用09│1.臺中市重│共同販賣第│
│    │時14分至16時│00000000號門號與│慶路網路咖│二級毒品，│
│    │25分許      │林富山所使用0917│啡店外面  │累犯，處有│
│    │            │344179號行動電話│          │期徒刑肆年│
│    │            │門號相互聯絡，鄭│2.乙○○  │。販賣所得│
│    │            │寶珍委由與之具有│（即附表四│新台幣壹仟│
│    │            │犯意聯絡之乙○○│編號：２）│元與乙○○│
│    │            │駕駛福特自小客車│          │連帶沒收，│
│    │            │前往交易，以1000│          │如全部或一│
│    │            │元之價格，販賣甲│          │部不能沒收│
│    │            │基安非他命予林富│          │時，以其財│
│    │            │山。            │          │產抵償之。│
├──┼──────┼────────┼─────┼─────┤
│２２│98年7月13日 │戊○○以其持用09│臺中縣龍井│販賣第二級│
│    │15時43分至17│00000000號門號與│鄉○○街統│毒品，累犯│
│    │時50分許    │林富山所使用0917│一便利商店│，處有期徒│
│    │            │344179號行動電話│附近      │刑肆年。販│
│    │            │門號相互聯絡，由│          │賣所得新台│
│    │            │戊○○駕駛銀色三│          │幣壹仟元沒│
│    │            │菱自小客車前往交│          │收，如全部│
│    │            │易，以1000元之價│          │或一部不能│
│    │            │格，販賣甲基安非│          │沒收時，以│
│    │            │他命予林富山。  │          │其財產抵償│
│    │            │                │          │之。      │
├──┼──────┼────────┼─────┼─────┤
│２３│98年7月15日 │戊○○以其持用09│臺中縣龍井│販賣第二級│
│    │17時49分至18│00000000號門號與│鄉○○街統│毒品，累犯│
│    │時7分許許   │林富山所使用0917│一便利商店│，處有期徒│
│    │            │344179號行動電話│附近      │刑肆年。販│
│    │            │門號相互聯絡，由│          │賣所得新台│
│    │            │戊○○駕駛銀色三│          │幣壹仟元沒│
│    │            │菱自小客車前往交│          │收，如全部│
│    │            │易，以1000元之價│          │或一部不能│
│    │            │格，販賣甲基安非│          │沒收時，以│
│    │            │他命予林富山。  │          │其財產抵償│
│    │            │                │          │之。      │
├──┼──────┼────────┼─────┼─────┤
│２４│98年7月17日 │戊○○以其持用09│1.臺中市忠│共同販賣第│
│    │16時40分至17│00000000號門號與│勇路與永春│二級毒品，│
│    │時3分許     │林富山所使用0917│東路口全家│累犯，處有│
│    │            │344179號行動電話│便利商店  │期徒刑肆年│
│    │            │門號相互聯絡，由│          │。販賣所得│
│    │            │戊○○以電話委由│2.乙○○  │新台幣壹仟│
│    │            │與之具有犯意聯絡│（即附表  │元與乙○○│
│    │            │之乙○○駕駛福特│編號：３）│連帶沒收，│
│    │            │自小客車前往交易│          │如全部或一│
│    │            │，以1000元之價格│          │部不能沒收│
│    │            │，販賣甲基安非他│          │時，以其財│
│    │            │命予林富山。    │          │產抵償之。│
├──┼──────┼────────┼─────┼─────┤
│２５│98年7月18日 │戊○○以其持用09│1.臺中縣烏│共同販賣第│
│    │15時54分至18│00000000號門號與│日鄉○○路│二級毒品，│
│    │時20分許    │林富山所使用0917│與長春街口│累犯，處有│
│    │            │344179號行動電話│萊爾富便利│期徒刑肆年│
│    │            │門號相互聯絡，鄭│商店      │。販賣所得│
│    │            │寶珍由具有犯意聯│          │新台幣壹仟│
│    │            │絡之甲○○駕駛黑│2.甲○○  │元與甲○○│
│    │            │色自小客車搭載前│（即附表二│連帶沒收，│
│    │            │往交易，待林富山│編號：６）│如全部或一│
│    │            │進入車內後座，再│          │部不能沒收│
│    │            │由戊○○以1000元│          │時，以其財│
│    │            │之價格，販賣甲基│          │產抵償之。│
│    │            │安非他命予林富山│          │          │
├──┼──────┼────────┼─────┼─────┤
│２６│98年6月23日2│戊○○以其持用09│1.臺中市西│共同販賣第│
│    │時28分至3時 │00000000號門號與│屯區○○路│二級毒品，│
│    │38分許      │吳依陵所使用0915│2段181號吳│累犯，處有│
│    │            │057895號行動電話│依陵住處樓│期徒刑肆年│
│    │            │門號相互聯絡，鄭│下        │。販賣所得│
│    │            │寶珍委由與之具有│          │新台幣壹仟│
│    │            │犯意聯絡之乙○○│2.乙○○  │元與乙○○│
│    │            │駕駛福特自小客車│（即附表四│連帶沒收，│
│    │            │前往交易，以1000│編號：４）│如全部或一│
│    │            │元之價格，販賣甲│          │部不能沒收│
│    │            │基安非他命予吳依│          │時，以其財│
│    │            │陵。            │          │產抵償之。│
├──┼──────┼────────┼─────┼─────┤
│２７│98年6月23日 │戊○○以其持用09│吳依陵住處│販賣第二級│
│    │20時20分至20│00000000號門號與│樓下OK便利│毒品，累犯│
│    │時48分許    │吳依陵所使用0915│商店      │，處有期徒│
│    │            │057895號行動電話│          │刑肆年。販│
│    │            │門號相互聯絡，鄭│          │賣所得新台│
│    │            │寶珍駕駛銀色三菱│          │幣貳仟元沒│
│    │            │自小客車前往交易│          │收，如全部│
│    │            │，以2000元之價格│          │或一部不能│
│    │            │，販賣甲基安非他│          │沒收時，以│
│    │            │命予吳依陵。    │          │其財產抵償│
│    │            │                │          │之。      │
├──┼──────┼────────┼─────┼─────┤
│２８│98年7月2日12│戊○○、甲○○基│1.吳依陵住│共同販賣第│
│    │時36分至14時│於犯意聯絡，以渠│處樓下    │二級毒品，│
│    │4 分許      │等持用0000000000│          │累犯，處有│
│    │            │號門號與吳依陵所│2.甲○○  │期徒刑肆年│
│    │            │使用0000000000號│（即附表二│。販賣所得│
│    │            │行動電話門號相互│編號：７）│新台幣貳仟│
│    │            │聯絡，由甲○○駕│          │元與甲○○│
│    │            │駛自小客車搭載鄭│          │連帶沒收，│
│    │            │寶珍前往交易，共│          │如全部或一│
│    │            │同以2000元之價格│          │部不能沒收│
│    │            │，販賣甲基安非他│          │時，以其財│
│    │            │命予吳依陵。    │          │產抵償之。│
├──┼──────┼────────┼─────┼─────┤
│２９│98年7月22日 │戊○○以其持用09│1.彰化市中│共同販賣第│
│    │20時33分至21│00000000號門號與│華西路與金│二級毒品，│
│    │時37分許    │蘇建雄所使用0424│馬路加油站│累犯，處有│
│    │            │613854號公用電話│          │期徒刑肆年│
│    │            │及0000000000號行│2.甲○○  │。販賣所得│
│    │            │動電話門號相互聯│（即附表二│新台幣壹仟│
│    │            │絡，戊○○由具有│編號：１２│元與甲○○│
│    │            │犯意聯絡之甲○○│）        │連帶沒收，│
│    │            │駕駛黑色自小客車│          │如全部或一│
│    │            │搭載前往交易，後│          │部不能沒收│
│    │            │由甲○○下車，以│          │時，以其財│
│    │            │1000元之價格，販│          │產抵償之。│
│    │            │賣甲基安非他命予│          │          │
│    │            │蘇建雄。        │          │          │
├──┼──────┼────────┼─────┼─────┤
│３０│98年7月26日 │戊○○以其持用09│1.臺中市東│共同販賣第│
│    │21時28分至21│00000000號門號與│大路榮總醫│二級毒品，│
│    │時35分許    │蘇建雄委由李亭妤│院急診室門│累犯，處有│
│    │            │所持用0000000000│口        │期徒刑肆年│
│    │            │號行動電話電話相│          │。販賣所得│
│    │            │互聯絡，由戊○○│2.乙○○  │新台幣共壹│
│    │            │以電話委由與之具│（即附表四│仟元與邱炳│
│    │            │有犯意聯絡之邱炳│編號：５）│昌連帶沒收│
│    │            │昌駕駛福特自小客│          │，如全部或│
│    │            │車前往交易，以  │          │一部不能沒│
│    │            │1000元之價格，販│          │收時，以其│
│    │            │賣甲基安非他命予│          │財產抵償之│
│    │            │李亭妤，李亭妤當│          │。        │
│    │            │日僅給付500元， │          │          │
│    │            │翌日19時15分至19│          │          │
│    │            │時20分許，再以上│          │          │
│    │            │開門號與戊○○聯│          │          │
│    │            │繫，約在臺中縣龍│          │          │
│    │            │井鄉○○街，用以│          │          │
│    │            │清償前日積欠之  │          │          │
│    │            │500元。         │          │          │
├──┼──────┼────────┼─────┼─────┤
│３１│98年4月30日 │戊○○以其持用09│1.臺中市向│共同販賣第│
│    │21時36分許  │00000000號門號與│上路與大英│二級毒品，│
│    │            │江品涵所使用0920│街        │累犯，處有│
│    │            │803222號行動電話│          │期徒刑肆年│
│    │            │門號相互聯絡，鄭│2.甲○○  │。販賣所得│
│    │            │寶珍由具有犯意聯│（即附表二│新台幣壹仟│
│    │            │絡之甲○○駕駛黑│編號：１３│元與甲○○│
│    │            │色自小客車搭載前│）        │連帶沒收，│
│    │            │往交易，再由鄭寶│          │如全部或一│
│    │            │珍以1000元之價格│          │部不能沒收│
│    │            │，販賣甲基安非他│          │時，以其財│
│    │            │命予江品涵。    │          │產抵償之。│
├──┼──────┴────────┴─────┴─────┤
│３２│扣案之行動電話壹支、SIM卡陸張、電話簿壹本，均沒收。   │
├──┼───────────────────────────┤
│３３│戊○○施用第二級毒品，累犯，處有期徒刑肆月。          │
└──┴───────────────────────────┘
附表二：甲○○部份
┌──┬──────┬────────┬─────┬─────┐
│編號│ 時   間    │犯  罪  方  式  │地點、共犯│ 處   刑  │
├──┼──────┼────────┼─────┼─────┤
│１  │98年7月22日 │戊○○、甲○○基│1.彰化市中│共同販賣第│
│    │18時39分至19│於犯意聯絡，以渠│華西路與金│二級毒品，│
│    │時15分許    │等持用0000000000│馬路水果市│處有期徒刑│
│    │            │號門號與林益全所│場        │年拾月。│
│    │            │使用0000000000號│          │販賣所得新│
│    │            │行動電話門號相互│2.戊○○  │台幣壹仟元│
│    │            │聯絡，戊○○由吳│（即附表一│與戊○○連│
│    │            │坤明駕車搭載前往│編號：１１│帶沒收，如│
│    │            │交易，共同以1000│）        │全部或一部│
│    │            │元之價格，販賣甲│          │不能沒收時│
│    │            │基安非他命予林益│          │，以其財產│
│    │            │全。            │          │抵償之。  │
├──┼──────┼────────┼─────┼─────┤
│２  │98年6月21日 │戊○○以其持用09│1.臺中市南│共同販賣第│
│    │17時19分至23│00000000門號與陳│屯區○○路│二級毒品，│
│    │時7分許     │素陵所使用091255│南屯國小後│處有期徒刑│
│    │            │6733號行動電話門│門天橋    │年拾月。│
│    │            │號相互聯絡，由具│          │販賣所得新│
│    │            │有犯意聯絡之吳坤│2.戊○○  │台幣壹仟元│
│    │            │明駕車搭載前往交│（即附表一│與戊○○連│
│    │            │易，由戊○○以  │編號：１３│帶沒收，如│
│    │            │1000元之價格，販│）        │全部或一部│
│    │            │賣甲基安非他命予│          │不能沒收時│
│    │            │陳素陵。        │          │，以其財產│
│    │            │                │          │抵償之。  │
├──┼──────┼────────┼─────┼─────┤
│３  │98年6月26日 │戊○○以其持用09│1.臺中市南│共同販賣第│
│    │18時7分至18 │00000000門號與陳│屯區○○路│二級毒品，│
│    │時42分許    │素陵所使用091255│鎮平國小大│處有期徒刑│
│    │            │6733號行動電話門│門口      │年拾月。│
│    │            │號相互聯絡，鄭寶│          │販賣所得新│
│    │            │珍由具有犯意聯絡│2.戊○○  │台幣壹仟元│
│    │            │之甲○○駕車搭載│（即附表一│與戊○○連│
│    │            │前往交易，再由鄭│編號：１４│帶沒收，如│
│    │            │寶珍以1000元之價│）        │全部或一部│
│    │            │格，販賣甲基安非│          │不能沒收時│
│    │            │他命予陳素陵。  │          │，以其財產│
│    │            │                │          │抵償之。  │
├──┼──────┼────────┼─────┼─────┤
│４  │98年7月2日18│戊○○以其持用09│1.臺中市北│共同販賣第│
│    │時2分至21時 │00000000門號與陳│區○○路香│二級毒品，│
│    │52分許      │素陵所使用091255│奈兒汽車旅│處有期徒刑│
│    │            │6733號行動電話門│館前      │年拾月。│
│    │            │號相互聯絡，鄭寶│          │販賣所得新│
│    │            │珍由具有犯意聯絡│2.戊○○  │台幣壹仟元│
│    │            │之甲○○駕車搭載│（即附表一│與戊○○連│
│    │            │前往交易，再由鄭│編號：１６│帶沒收，如│
│    │            │寶珍以1000元之價│）        │全部或一部│
│    │            │格，販賣甲基安非│          │不能沒收時│
│    │            │他命予陳素陵。  │          │，以其財產│
│    │            │                │          │抵償之。  │
├──┼──────┼────────┼─────┼─────┤
│５  │98年7月3日20│戊○○以其持用09│1.臺中市黎│共同販賣第│
│    │時54分至21時│00000000號門號與│明路黑糖粉│二級毒品，│
│    │31分許      │林富山所使用0917│圓冰店    │處有期徒刑│
│    │            │344179號行動電話│          │年拾月。│
│    │            │門號相互聯絡，鄭│2.戊○○  │販賣所得新│
│    │            │寶珍由具有犯意聯│（即附表一│台幣壹仟元│
│    │            │絡之甲○○駕車搭│編號：２０│與戊○○連│
│    │            │載前往交易，待林│）        │帶沒收，如│
│    │            │富山進入車內，再│          │全部或一部│
│    │            │由戊○○以1000元│          │不能沒收時│
│    │            │之價格，販賣甲基│          │，以其財產│
│    │            │安非他命予林富山│          │抵償之。  │
├──┼──────┼────────┼─────┼─────┤
│６  │98年7月18日 │戊○○以其持用09│1.臺中縣烏│共同販賣第│
│    │15時54分至18│00000000號門號與│日鄉○○路│二級毒品，│
│    │時20分許    │林富山所使用0917│與長春街口│處有期徒刑│
│    │            │344179號行動電話│萊爾富便利│年拾月。│
│    │            │門號相互聯絡，鄭│商店      │販賣所得新│
│    │            │寶珍由具有犯意聯│          │台幣壹仟元│
│    │            │絡之甲○○駕駛黑│2.戊○○  │與戊○○連│
│    │            │色自小客車搭載前│（即附表一│帶沒收，如│
│    │            │往交易，待林富山│編號：２５│全部或一部│
│    │            │進入車內後座，再│）        │不能沒收時│
│    │            │由戊○○以1000元│          │，以其財產│
│    │            │之價格，販賣甲基│          │抵償之。  │
│    │            │安非他命予林富山│          │          │
├──┼──────┼────────┼─────┼─────┤
│７  │98年7月2日12│戊○○、甲○○基│1.吳依陵住│共同販賣第│
│    │時36分至14時│於犯意聯絡，以渠│處樓下    │二級毒品，│
│    │4 分許      │等持用0000000000│          │處有期徒刑│
│    │            │號門號與吳依陵所│2.戊○○  │年拾月。│
│    │            │使用0000000000號│（即附表一│販賣所得新│
│    │            │行動電話門號相互│編號：２８│台幣貳仟元│
│    │            │聯絡，由甲○○駕│）        │與戊○○連│
│    │            │駛自小客車搭載鄭│          │帶沒收，如│
│    │            │寶珍前往交易，共│          │全部或一部│
│    │            │同以2000元之價格│          │不能沒收時│
│    │            │，販賣甲基安非他│          │，以其財產│
│    │            │命予吳依陵。    │          │抵償之。  │
├──┼──────┼────────┼─────┼─────┤
│８  │98年6月30日 │甲○○以其持用09│臺中市文心│販賣第二級│
│    │10時30分至11│00000000號門號與│路與西屯路│毒品，處有│
│    │時55分許    │蘇建雄所使用0934│口萊爾富便│期徒刑年│
│    │            │388541號行動電話│利商店    │拾月。販賣│
│    │            │門號相互聯絡，由│          │所得新台幣│
│    │            │甲○○以5000元之│          │伍仟元沒收│
│    │            │價格，販賣甲基安│          │，如全部或│
│    │            │非他命予蘇建雄。│          │一部不能沒│
│    │            │                │          │收時，以其│
│    │            │                │          │財產抵償之│
│    │            │                │          │。        │
├──┼──────┼────────┼─────┼─────┤
│９  │98年7月7日14│甲○○以其持用09│臺中縣龍井│販賣第二級│
│    │時59分至15時│00000000號門號與│鄉○○街統│毒品，處有│
│    │6分許       │蘇建雄所使用0934│一便利商店│期徒刑年│
│    │            │388541號行動電話│          │拾月。販賣│
│    │            │門號相互聯絡，吳│          │所得新台幣│
│    │            │坤明騎乘輕型機車│          │壹仟元沒收│
│    │            │前往交易，以1000│          │，如全部或│
│    │            │元之價格，販賣甲│          │一部不能沒│
│    │            │基安非他命予蘇建│          │收時，以其│
│    │            │雄。            │          │財產抵償之│
│    │            │                │          │。        │
├──┼──────┼────────┼─────┼─────┤
│１０│98年7月14日 │甲○○以其持用  │臺中市東海│販賣第二級│
│    │14時45分許  │0000000000號    │大學對面早│毒品，處有│
│    │            │門號與蘇建雄所使│餐店      │期徒刑年│
│    │            │用0000000000號行│          │拾月。販賣│
│    │            │動電話門號相互聯│          │所得新台幣│
│    │            │絡，甲○○駕駛黑│          │壹仟元沒收│
│    │            │色自小客車前往交│          │，如全部或│
│    │            │易，以1000元之價│          │一部不能沒│
│    │            │格，販賣甲基安非│          │收時，以其│
│    │            │他命予蘇建雄。  │          │財產抵償之│
│    │            │                │          │。        │
├──┼──────┼────────┼─────┼─────┤
│１１│98年7月21日 │甲○○以其持用09│臺中市中港│販賣第二級│
│    │19時53分至20│00000000號門號與│路榮總醫院│毒品，處有│
│    │時4分許     │蘇建雄所使用0934│旁加油站  │期徒刑年│
│    │            │388541號行動電話│          │拾月。販賣│
│    │            │門號相互聯絡，吳│          │所得新台幣│
│    │            │坤明駕駛黑色自小│          │壹仟元沒收│
│    │            │客車前往交易，以│          │，如全部或│
│    │            │1000元之價格，販│          │一部不能沒│
│    │            │賣甲基安非他命予│          │收時，以其│
│    │            │蘇建雄。        │          │財產抵償之│
│    │            │                │          │。        │
├──┼──────┼────────┼─────┼─────┤
│１２│98年7月22日 │戊○○以其持用09│1.彰化市中│共同販賣第│
│    │20時33分至21│00000000號門號與│華西路與金│二級毒品，│
│    │時37分許    │蘇建雄所使用0424│馬路加油站│處有期徒刑│
│    │            │613854號公用電話│          │年拾月。│
│    │            │及0000000000號行│2.戊○○  │販賣所得新│
│    │            │動電話門號相互聯│（即附表一│台幣壹仟元│
│    │            │絡，戊○○由具有│編號：２９│與戊○○連│
│    │            │犯意聯絡之甲○○│）        │帶沒收，如│
│    │            │駕駛黑色自小客車│          │全部或一部│
│    │            │搭載前往交易，後│          │不能沒收時│
│    │            │由甲○○下車，以│          │，以其財產│
│    │            │1000元之價格，販│          │抵償之。  │
│    │            │賣甲基安非他命予│          │          │
│    │            │蘇建雄。        │          │          │
├──┼──────┼────────┼─────┼─────┤
│１３│98年4月30日 │戊○○以其持用09│1.臺中市向│共同販賣第│
│    │21時36分許  │00000000號門號與│上路與大英│二級毒品，│
│    │            │江品涵所使用0920│街        │處有期徒刑│
│    │            │803222號行動電話│          │年拾月。│
│    │            │門號相互聯絡，鄭│2.戊○○  │販賣所得新│
│    │            │寶珍由具有犯意聯│（即附表一│台幣壹仟元│
│    │            │絡之甲○○駕駛黑│編號：３１│與戊○○連│
│    │            │色自小客車搭載前│）        │帶沒收，如│
│    │            │往交易，再由鄭寶│          │全部或一部│
│    │            │珍以1000元之價格│          │不能沒收時│
│    │            │，販賣甲基安非他│          │，以其財產│
│    │            │命予江品涵。    │          │抵償之。  │
├──┼──────┴────────┴─────┴─────┤
│１４│扣案之行動電話支、SIM卡陸張，均沒收。               │
├──┼───────────────────────────┤
│１５│甲○○施用第一級毒品，處有期徒刑柒月。扣案之海洛因壹包│
│    │（毛重壹公克）、安非他命捌包（驗餘敬重壹肆點肆壹壹公克│
│    │），沒收並銷燬之。扣案之吸食器壹組，電子磅秤壹個、分裝│
│    │袋貳只，均沒收。                                      │
└──┴───────────────────────────┘
附表三：丙○○部份
┌──┬──────┬────────┬─────┬─────┐
│編號│ 時    間   │ 犯  罪  方  式 │地點、共犯│ 處   刑  │
├──┼──────┼────────┼─────┼─────┤
│１  │98年6月15日 │丙○○以其持用09│臺中市五權│販賣第二級│
│    │13時53分許  │00000000號行動電│路與三民西│毒品，累犯│
│    │            │話門號與許家榮所│路口      │，處有期徒│
│    │            │使用0000000000號│          │刑肆年。販│
│    │            │行動電話門號相互│          │賣所得新台│
│    │            │聯絡，由丙○○步│          │幣貳仟元沒│
│    │            │行前往，以2000元│          │收，如全部│
│    │            │之價格，販賣約  │          │或一部不能│
│    │            │0.3公克甲基安非 │          │沒收時，以│
│    │            │他命予許家榮。  │          │其財產抵償│
│    │            │                │          │之。      │
├──┼──────┼────────┼─────┼─────┤
│２  │98年7月20日9│戊○○以其持用09│1.彰化市金│共同販賣第│
│    │時22分至9時 │00000000號行動電│馬路天橋下│二級毒品，│
│    │56分許      │話門號與林益全所│          │累犯，累犯│
│    │            │使用0000000000號│2.        │，處有期徒│
│    │            │行動電話門號相互│戊○○  │刑肆年。販│
│    │            │聯絡，由戊○○委│（即附表一│賣所得新台│
│    │            │由與之具有犯意聯│編號：９）│幣壹仟伍佰│
│    │            │絡之丙○○、邱炳│乙○○  │元與戊○○│
│    │            │昌駕車前往，以  │（即附表四│、乙○○連│
│    │            │1500元之價格，販│編號：１）│帶沒收，如│
│    │            │賣甲基安非他命予│          │全部或一部│
│    │            │林益全。        │          │不能沒收時│
│    │            │                │          │，以其財產│
│    │            │                │          │抵償之。  │
├──┼──────┼────────┼─────┼─────┤
│３  │98年7月6日18│丙○○以其持用09│臺中市西區│販賣第二級│
│    │時49分至19時│00000000號門號與│三民西路與│毒品，累犯│
│    │11分許      │陳素陵所使用0912│五權南路口│，處有期徒│
│    │            │556733號行動電話│全國加油站│刑肆年。販│
│    │            │門號相互聯絡，由│旁        │賣所得新台│
│    │            │丙○○以700元之 │          │幣柒佰元沒│
│    │            │價格，販賣甲基安│          │收，如全部│
│    │            │非他命予陳素陵。│          │或一部不能│
│    │            │                │          │沒收時，以│
│    │            │                │          │其財產抵償│
│    │            │                │          │之。      │
├──┼──────┼────────┼─────┼─────┤
│４  │98年7月8日17│丙○○以其持用09│臺中市西區│販賣第二級│
│    │時26分至17時│00000000號門號與│三民西路與│毒品，累犯│
│    │32分許      │陳素陵所使用0912│五權南路口│，處有期徒│
│    │            │556733號行動電話│城市經典大│刑肆年。販│
│    │            │門號相互聯絡，由│廈丙○○住│賣所得新台│
│    │            │丙○○以400元之 │處中庭    │幣肆佰元沒│
│    │            │價格，販賣甲基安│          │收，如全部│
│    │            │非他命予陳素陵。│          │或一部不能│
│    │            │                │          │沒收時，以│
│    │            │                │          │其財產抵償│
│    │            │                │          │之。      │
├──┼──────┼────────┼─────┼─────┤
│５  │98年7月12日 │丙○○以其持用09│臺中市西區│販賣第二級│
│    │19時12分許  │00000000號門號與│三民西路與│毒品，累犯│
│    │            │陳素陵所使用0912│五權南路口│，處有期徒│
│    │            │556733號行動電話│城市經典大│刑肆年。販│
│    │            │門號相互聯絡，由│廈丙○○  │賣所得新台│
│    │            │丙○○以500元之 │住處中庭  │幣伍佰元沒│
│    │            │價格，販賣甲基安│          │收，如全部│
│    │            │非他命予陳素陵。│          │或一部不能│
│    │            │                │          │沒收時，以│
│    │            │                │          │其財產抵償│
│    │            │                │          │之。      │
├──┼──────┼────────┼─────┼─────┤
│６  │98年7月13日0│丙○○以其持用09│臺中市西區│販賣第二級│
│    │時35分許    │00000000號門號與│三民西路與│毒品，累犯│
│    │            │陳素陵所使用0912│五權南路口│，處有期徒│
│    │            │556733號行動電話│城市經典大│刑肆年。販│
│    │            │門號相互聯絡，由│廈丙○○住│賣所得新台│
│    │            │丙○○以300元之 │處中庭    │幣佰元沒│
│    │            │價格，販賣甲基安│          │收，如全部│
│    │            │非他命予陳素陵。│          │或一部不能│
│    │            │                │          │沒收時，以│
│    │            │                │          │其財產抵償│
│    │            │                │          │之。      │
├──┼──────┼────────┼─────┼─────┤
│７  │98年7月14日 │丙○○以其持用09│臺中市西區│販賣第二級│
│    │21時40分至21│00000000號門號與│三民西路與│毒品，累犯│
│    │時57分許    │陳素陵所使用0912│五權南路口│，處有期徒│
│    │            │556733號行動電話│城市經典大│刑肆年。販│
│    │            │門號相互聯絡，由│廈丙○○住│賣所得新台│
│    │            │丙○○以1000元之│處中庭    │幣壹仟元沒│
│    │            │價格，販賣甲基安│          │收，如全部│
│    │            │非他命予陳素陵。│          │或一部不能│
│    │            │                │          │沒收時，以│
│    │            │                │          │其財產抵償│
│    │            │                │          │之。      │
├──┼──────┼────────┼─────┼─────┤
│８  │98年7月16日 │丙○○以其持用09│臺中市三民│販賣第二級│
│    │19時26分至21│00000000號門號與│西路與五權│毒品，累犯│
│    │時14分許    │陳素陵所使用0912│路加油站，│，處有期徒│
│    │            │556733號行動電話│後改至臺中│刑肆年。販│
│    │            │門號相互聯絡，由│市西區三民│賣所得新台│
│    │            │丙○○以500元之 │西路與五權│幣伍佰元沒│
│    │            │價格，販賣甲基安│南路口城市│收，如全部│
│    │            │非他命予陳素陵。│經典大廈黃│或一部不能│
│    │            │                │惠松住處中│沒收時，以│
│    │            │                │庭。      │其財產抵償│
│    │            │                │          │之。      │
├──┼──────┼────────┼─────┼─────┤
│９  │98年7月23日 │丙○○以其持用09│臺中市南區│販賣第二級│
│    │14時43分許  │00000000號門號與│復興路愛萊│毒品，累犯│
│    │            │陳素陵所使用0912│汽車旅館  │，處有期徒│
│    │            │556733號行動電話│208房     │刑肆年。販│
│    │            │門號相互聯絡，由│          │賣所得新台│
│    │            │丙○○以500元之 │          │幣伍佰元沒│
│    │            │價格，販賣甲基安│          │收，如全部│
│    │            │非他命予陳素陵。│          │或一部不能│
│    │            │                │          │沒收時，以│
│    │            │                │          │其財產抵償│
│    │            │                │          │之。      │
└──┴──────┴────────┴─────┴─────┘
附表四：乙○○部份
┌──┬──────┬────────┬─────┬─────┐
│編號│ 時   間    │犯  罪  方  式  │地點、共犯│ 處  刑   │
├──┼──────┼────────┼─────┼─────┤
│１  │98年7月20日9│戊○○以其持用09│1.彰化市金│共同販賣第│
│    │時22分至9時 │00000000號行動電│馬路天橋下│二級毒品，│
│    │56分許      │話門號與林益全所│          │累犯，處有│
│    │            │使用0000000000號│2.        │期徒刑肆年│
│    │            │行動電話門號相互│戊○○  │。販賣所得│
│    │            │聯絡，由戊○○委│（即附表一│新台幣壹仟│
│    │            │由與之具有犯意聯│編號：９）│伍佰元與鄭│
│    │            │絡之丙○○、邱炳│丙○○  │寶珍、黃惠│
│    │            │昌駕車前往，以  │（即附表三│松連帶沒收│
│    │            │1500元之價格，販│編號：２）│，如全部或│
│    │            │賣甲基安非他命予│          │一部不能沒│
│    │            │林益全。        │          │收時，以其│
│    │            │                │          │財產抵償之│
│    │            │                │          │。        │
├──┼──────┼────────┼─────┼─────┤
│２  │98年7月6日12│戊○○以其持用09│1.臺中市重│共同販賣第│
│    │時14分至16時│00000000號門號與│慶路網路咖│二級毒品，│
│    │25分許      │林富山所使用0917│啡店外面  │累犯，處有│
│    │            │344179號行動電話│          │期徒刑肆年│
│    │            │門號相互聯絡，鄭│2.戊○○  │。販賣所得│
│    │            │寶珍委由與之具有│（即附表一│新台幣壹仟│
│    │            │犯意聯絡之乙○○│編號：２１│元與戊○○│
│    │            │駕駛福特自小客車│）        │連帶沒收，│
│    │            │前往交易，以1000│          │如全部或一│
│    │            │元之價格，販賣甲│          │部不能沒收│
│    │            │基安非他命予林富│          │時，以其財│
│    │            │山。            │          │產抵償之。│
├──┼──────┼────────┼─────┼─────┤
│３  │98年7月17日 │戊○○以其持用09│1.臺中市忠│共同販賣第│
│    │16時40分至17│00000000號門號與│勇路與永春│二級毒品，│
│    │時3分許     │林富山所使用0917│東路口全家│累犯，處有│
│    │            │344179號行動電話│便利商店  │期徒刑肆年│
│    │            │門號相互聯絡，鄭│          │。販賣所得│
│    │            │寶珍以電話委由與│2.戊○○  │新台幣壹仟│
│    │            │之具有犯意聯絡之│（即附表一│元與戊○○│
│    │            │乙○○駕駛福特自│編號：２４│連帶沒收，│
│    │            │小客車前往交易，│）        │如全部或一│
│    │            │以1000元之價格，│          │部不能沒收│
│    │            │販賣甲基安非他命│          │時，以其財│
│    │            │予林富山。      │          │產抵償之。│
├──┼──────┼────────┼─────┼─────┤
│４  │98年6月23日2│戊○○以其持用09│1.臺中市西│共同販賣第│
│    │時28分至3時 │00000000號門號與│屯區○○路│二級毒品，│
│    │38分許      │吳依陵所使用0915│2段181號吳│累犯，處有│
│    │            │057895號行動電話│依陵住處樓│期徒刑肆年│
│    │            │門號相互聯絡，鄭│下        │。販賣所得│
│    │            │寶珍委由與之具有│          │新台幣壹仟│
│    │            │犯意聯絡之乙○○│2.戊○○  │元與戊○○│
│    │            │駕駛福特自小客車│（即附表一│連帶沒收，│
│    │            │前往交易，以1000│編號：２６│如全部或一│
│    │            │元之價格，販賣甲│）        │部不能沒收│
│    │            │基安非他命予吳依│          │時，以其財│
│    │            │陵。            │          │產抵償之。│
├──┼──────┼────────┼─────┼─────┤
│５  │98年7月26日 │戊○○以其持用09│1.臺中市東│共同販賣第│
│    │21時28分至21│00000000號門號與│大路榮總醫│二級毒品，│
│    │時35分許    │蘇建雄委由李亭妤│院急診室門│累犯，處有│
│    │            │所持用0000000000│口        │期徒刑肆年│
│    │            │號行動電話電話相│          │。販賣所得│
│    │            │互聯絡，由戊○○│2.戊○○  │新台幣共壹│
│    │            │以電話委由與之具│（即附表一│仟元與鄭寶│
│    │            │有犯意聯絡之邱炳│編號：３０│珍連帶沒收│
│    │            │昌駕駛福特自小客│）        │，如全部或│
│    │            │車前往交易，以  │          │一部不能沒│
│    │            │1000元之價格，販│          │收時，以其│
│    │            │賣甲基安非他命予│          │財產抵償之│
│    │            │李亭妤，李亭妤當│          │。        │
│    │            │日僅給付500元， │          │          │
│    │            │翌日19時15分至19│          │          │
│    │            │時20分許，再以上│          │          │
│    │            │開門號與戊○○聯│          │          │
│    │            │繫，約在臺中縣龍│          │          │
│    │            │井鄉○○街，用以│          │          │
│    │            │清償前日積欠之  │          │          │
│    │            │500元。         │          │          │
└──┴──────┴────────┴─────┴─────┘


司法院資訊處製作；財團法人民間司法改革基金會備份。
